臺灣高等法院刑事判決
110年度交上訴字第19號
上  訴  人  
即  被  告  簡浩然


指定辯護人  義務辯護李春卿律師
上列上訴人因過失致死案件，不服臺灣桃園地方法院109年度交
易字第45號，中華民國109年12月15日第一審判決（起訴案號：
臺灣桃園地方檢察署108年度調偵字第1466號），提起上訴，本
院判決如下：
    主  文
上訴駁回。               
    事實及理由
一、經本院審理結果，認第一審以上訴人即被告簡浩然過失致人
    於死犯行，事證明確，變更檢察官起訴法條，比較新舊法，
    改依刑法第276條論處被告過失致人於死罪，被告符合自首
    規定，依刑法第62條前段規定減輕其刑，審酌被告駕車本應
    善盡注意義務，遵守相關交通規則，竟疏於注意，貿然超越
    前車肇事，違反注意義務之程度非輕，被害人因其過失殞命
    ，對於家屬所造成之打擊甚鉅，兼衡被告犯後未能坦認過失
    駕駛行為之態度，尚未能與告訴人及其他家屬達成民事和解
    取得其等宥諒，併酌以被告之智識程度、經濟狀況等一切情
    狀，量處有期徒刑10月。經核認事用法及量刑均無不當，應
    予維持，除原判決第3頁第8行「被告騎乘機車」，應更正為
    「被告駕駛自用小貨車」，及補充被告於本院之自白及證人
    黃玉明於本院之證詞為證據外，引用第一審判決書記載之事
    實、證據及理由（如附件）。
二、被告上訴意旨略以：被告列冊桃園市低收入戶，為家中經濟
    主要來源，平日工作認真盡責，對於本件犯罪造成被害人林
    藝真死亡，天人永隔，感到非常後悔及痛心，被告並非不與
    被害人家屬和解，實因其要求之和解金額龐大，非被告所能
    負擔，又因事發當時不知車禍如何發生，才未能在第一時間
    坦承犯罪，實非故意，原審量處有期徒刑10月，對被告家中
    經濟打擊巨大，念及被告是初犯且真心悔改，請撤銷原判決
    ，改判緩刑或得易科罰金之刑云云。
三、惟刑之量定，屬為裁判之法院得依職權裁量之事項，苟其量
    刑已以行為人之責任為基礎，並斟酌刑法第57條各款所列情
    狀，在法定刑度內，酌量科刑，無顯然失當或違反公平、比
    例及罪刑相當原則，亦無偏執一端，致明顯失出失入情形，
    即不得指為違法。原判決已具體審酌關於刑法第57條科刑等
    一切情狀，在罪責原則下適正行使其量刑之裁量權，所量處
    之刑客觀上並未逾越法定刑度，亦與罪刑相當原則無悖，難
    認有逾越法律所規定之範圍，或濫用其裁量權限之違法情形
    ，上訴意旨漫指原判決量刑過重，並無理由。至於被告所稱
    係家中經濟主要來源、平日工作認真等情，並非法院量刑之
    審酌事項。又法院對於認罪之被告為科刑時，應如何妥適行
    使其裁量權，俾避免欠缺標準及可預測性，英美法有所謂「
    認罪的量刑減讓」，可資參考。亦即，在被告認罪之減輕幅
    度上，應考慮被告係⑴在訴訟程序之何一個階段認罪，⑵在何
    種情況下認罪，按照被告認罪之階段（時間）以浮動比率予
    以遞減調整之。被告係於最初有合理機會時即認罪者，可獲
    最高幅度之減輕，其後（例如開庭前或審理中）始認罪者，
    則依序遞減調整其減輕之幅度，倘被告始終不認罪，直到案
    情已明朗始認罪，其減輕之幅度則極為微小。被告究竟在何
    一訴訟階段認罪，攸關訴訟經濟及被告是否出於真誠之悔意
    或僅心存企求較輕刑期之僥倖，法院於科刑時，自得列為「
    犯罪後之態度」是否予以刑度減讓之考量因子（最高法院10
    5年台上字第388號判決意旨參照）。被告自警詢、偵訊、原
    審，乃至本院準備程序時均否認犯行（見偵卷第4頁反面、
    第48頁，原審卷第94、95頁，本院卷第54頁），其雖於本院
    審判期日坦認犯行，惟係在各項證據均已蒐集、調查完畢，
    案情已明朗後始認罪，難認係真誠悔過，且於訴訟經濟無助
    ，加以迄未與被害人家屬達成和解賠償損害，本院審酌上情
    ，爰不予減輕其刑。又緩刑宣告，除應具備刑法第74條第1 
    項所定條件外，並須有可認為以暫不執行刑罰為適當的情形
    ，始得為之，屬實體法上賦予法院得依職權自由裁量的事項
    ，法院應就被告有無再犯之虞，能否由於刑罰之宣告而策其
    自新，及有無可認為暫不執行刑罰為適當之情形等因素而為
    判斷。審酌被告如前所述之犯後態度，迄未與被害人家屬達
    成和解賠償損害，認為尚無以暫不執行刑罰為適當的情形，
    被告請求為緩刑宣告，亦屬無據。
四、綜上，被告上訴指摘原判決不當，請求撤銷改判，為無理由
    ，應予駁回。　　
據上論結，應依刑事訴訟法第373條、第368條，判決如主文。
本案經檢察官王碩志、劉哲名提起公訴，檢察官戴文亮到庭執行
職務。
中　　華　　民　　國　　110 　年　　3 　　月　　25　　日
                  刑事第十四庭  審判長法　官  黃斯偉
                                      法　官  許泰誠
                                      法　官  程克琳
以上正本證明與原本無異。
如不服本判決，應於收受送達後20日內向本院提出上訴書狀，其
未敘述上訴之理由者並得於提起上訴後20日內向本院補提理由書
（均須按他造當事人之人數附繕本）「切勿逕送上級法院」。
                                      書記官  江采廷
中　　華　　民　　國　　110 　年　　3 　　月　　26　　日
附錄：本案論罪科刑法條全文
中華民國刑法第276條
因過失致人於死者，處5年以下有期徒刑、拘役或50萬元以下罰
金。
附件：